【裁判字號】    92,訴,782
【裁判日期】    920724
【裁判案由】    毒品危害防制條例
【裁判全文】
臺灣彰化地方法院刑事判決                          九十二年度訴字第七八二號
    公  訴  人  臺灣彰化地方法院檢察署檢察官
    被      告  甲○○
右列被告因違反毒品危害防制條例案件，經檢察官提起公訴（九十二年度毒偵字第一
二七一、一四二二號、九十二年度毒偵緝字第八二、八三、八四號），本院判決如左
：
    主      文
甲○○連續施用第一級毒品，累犯，處有期徒刑壹年。扣案之海洛因貳包（淨重各為
零點零陸、零點壹貳公克），沒收銷燬之。又連續施用第二級毒品，累犯，處有期徒
刑肆月。扣案之安非他命壹包（毛重貳點貳公克），沒收銷燬之。主刑部分應執行有
期徒刑壹年貳月。
    事      實
一、甲○○前因違反麻醉藥品管理條例案件，經本院以八十七年度少訴字第一四號判
    決判處有期徒刑三年，緩刑五年，緩刑期內付保護管束確定，嗣因另案遭裁定撤
    銷緩刑，於民國九十一年六月一日在監服刑期滿執行完畢。又因施用毒品案件，
    經裁定送觀察、勒戒後，認無繼續施用毒品之傾向，由臺灣彰化地方法院檢察署
    檢察官於八十八年五月七日，以八十八年度偵字第二五一七號為不起訴處分確定
    。詎仍不知悔改，復基於施用第一級毒品之概括犯意，自九十一年九月三十日起
    至九十二年四月二十九日止，以將海洛因摻入香煙中點火吸食煙氣之方式，在彰
    化縣員林鎮○○路○段一０三巷四十七號等地，連續施用第一級毒品海洛因多次
    。又另基於施用第二級毒品之概括犯意，自九十二年二月間起至同年四月二十九
    日止，以將安非他命置於玻璃管內，點火燒烤吸食煙氣之方式，在彰化縣員林鎮
    ○○路○段一０三巷四十七號等地，連續施用第二級毒品安非他命多次。嗣分別
    於九十一年十月二日晚間九時三十分許，在彰化縣社頭鄉橋頭村果菜市場東側門
    為警查獲；及九十一年十二月十四日上午十一時四十分許，在彰化縣員林鎮○○
    街一０六巷六十九號為警查獲，並當場扣得海洛因一包（淨重零點零六公克）；
    及九十一年十二月二十六日上午十時三十分許，在彰化縣員林鎮○○街七十五巷
    十三號三樓為警查獲，並當場扣得海洛因一包（淨重零點一二公克）；及九十二
    年四月二十九日晚間十一時十分許，在彰化縣員林鎮○○路○段一０三巷四十七
    號為警查獲，並當場扣得安非他命一包（毛重二點二公克）；另於九十二年四月
    三十日進入台灣彰化看守所附設勒戒處所執行觀察、勒戒時，經採尿送驗亦呈鴉
    片及安非他命類陽性反應，而查悉上情。甲○○經依本院九十二年度毒聲字第二
    五八號裁定送臺灣彰化看守所附設勒戒處所觀察、勒戒後，認有繼續施用毒品之
    傾向。
二、案經彰化縣警察局田中分局、員林分局分別報請臺灣彰化地方法院檢察署檢察官
    偵查，及該署檢察官自動檢舉偵查起訴。
    理      由
一、右揭事實，業據被告甲○○於本院審理時坦承不諱，並有海洛因二包（淨重各為
    零點零六公克、零點一二公克，起訴書誤為三包）、安非他命一包（毛重二點二
    公克）等物扣案可稽，及法務部調查局鑑定通知書二份在卷為憑。且被告於前揭
    九十一年十月二日、十二月十四日、十二月二十六日獲案後，經警採其尿液送驗
    結果，均呈嗎啡陽性反應（施用海洛因者會在其體內代謝為嗎啡成分殘留，並經
    由尿液排出），九十二年四月二十九日、四月三十日採尿送驗結果，則呈嗎啡（
    鴉片）及安非他命類陽性反應，有彰化縣衛生局煙毒尿液檢驗成績書四份、詮昕
    科技股份有限公司出具之濫用藥物尿液檢驗報告一份在卷足參。而被告前因施用
    毒品案件，經裁定送觀察、勒戒後，認無繼續施用毒品之傾向，由臺灣彰化地方
    法院檢察署檢察官於八十八年五月七日，以八十八年度偵字第二五一七號為不起
    訴處分確定；復因本件施用毒品案件，經依本院九十二年度毒聲字第二五八號裁
    定送臺灣彰化看守所附設勒戒處所觀察、勒戒後，認有繼續施用毒品之傾向等情
    ，有臺灣高等法院被告全國前案紀錄表、刑案資料查註紀錄表、不起訴處分書、
    臺灣彰化看守所九十二年五月十六日彰所戒字第０九二０００一００六號函檢附
    之有無繼續施用毒品傾向證明書附卷可按。本案事證已臻明確，被告犯行洵堪認
    定。
二、查被告甲○○前因施用毒品案件，經觀察、勒戒，認無繼續施用毒品之傾向，由
    檢察官為不起訴處分後，五年內再犯施用第一、二級毒品海洛因及安非他命，且
    經評定有繼續施用毒品之傾向，核其所為，係犯毒品危害防制條例第十條第一項
    、第二項之施用第一、二級毒品罪。被告為供自己施用之目的而持有上開毒品，
    其於施用前後持有海洛因及安非他命之低度行為，應為施用之高度行為所吸收，
    不另論罪。又其多次施用第一、二級毒品犯行，時間緊接，方法相同，觸犯構成
    要件相同之罪名，顯係基於概括犯意反覆為之，應各依連續犯之規定論以一罪，
    並均依法加重其刑。至其所犯上開二罪間，犯意各別，行為互殊，應予分論併罰
    。查被告前因違反麻醉藥品管理條例案件，經本院以八十七年度少訴字第一四號
    判決判處有期徒刑三年，緩刑五年，緩刑期內付保護管束確定，嗣因另案遭裁定
    撤銷緩刑，於九十一年六月一日在監服刑期滿執行完畢，有卷附臺灣高等法院被
    告全國前案紀錄表、刑案資料查註紀錄表足參，其受有期徒刑之執行完畢，五年
    內再犯法定本刑有期徒刑以上之施用第一、二級毒品罪，為累犯，均應依法遞加
    其刑。爰審酌被告已因施用毒品案件，歷經觀察、勒戒之處遇措施，卻未能知所
    警惕而遠離毒害，猶一再趁隙施用海洛因及安非他命，且於員警先後多次查獲後
    復繼續施用毒品不輟，足徵其仍無禁絕毒品之決心，自制能力亦嫌未足；惟念及
    被告於本院審理期間尚知坦承施用毒品犯行，態度非無足取，及其犯罪目的、手
    段、具有國中肄業學歷之智識程度等一切情狀，分別量處如主文所示之刑，並定
  其應執行之刑，以示懲儆。扣案之海洛因二包（淨重各為零點零六公克、零點一
    二公克）、安非他命二包（毛重二點二公克）等物，分屬毒品危害防制條例第二
    條第二項第一、二款所稱之第一、二級毒品，均應依同條例第十八條第一項前段
    之規定，沒收銷燬之。
據上論斷，應依刑事訴訟法第二百九十九條第一項前段，毒品危害防制條例第十條第
一項、第二項、第十八條第一項前段，刑法第十一條前段、第五十六條、第四十七條
、第五十一條第五款，判決如主文。
本案經檢察官鮑慧忠到庭執行職務。
中    華    民    國    九十二      年      七      月      二十四      日
                                臺灣彰化地方法院刑事第三庭
                                    法      官  高  文  崇
右正本證明與原本無異。
如不服本判決，應於判決送達後十日內向本院提出上訴狀( 須附繕本 )。
                                    法院書記官  謝  志  鑫
中    華    民    國    九十二      年      七      月      三十        日
毒品危害防制條例第十條：
施用第一級毒品者，處六月以上五年以下有期徒刑。
施用第二級毒品者，處三年以下有期徒刑。


司法院資訊處製作；財團法人民間司法改革基金會備份。
